Inventaris van het archief van de Nationaal-Socialistische Beweging in Nederland (NSB): Inspectie Gewest III (Noord-Brabant en Limburg), 1934-1937 (1941)
Nationaal Archief, Den Haag
Nationaal-Socialistische Beweging (NSB): Gewest III
NSB Gewest III
1934-1941
merendeel 1934-1937
I20600
0.30 meter; 13 inventarisnummers.
Normale geschreven, getypte en gedrukte documenten, geen bijzondere handschriften.
Nationaal Archief, Den Haag
Nationaal Socialistisch Beweging in Nederland (NSB)/Inspectie III (Noord-Brabant en Limburg) (1934-1937)
In het archief bevinden zich onder andere de notulen van de gewestelijke raad (inclusief ledenlijsten), circulaires, correspondentie van gewestelijk commissaris graaf M. de Marchant et d'Ansembourg, stukken betreffende disciplinaire aangelegenheden, correspondentie met de afdeling Propaganda (1936-1937) en het dossier "Verhouding Kerk-Staat" (1935-1936).
Archiefvorming
Geschiedenis van het archiefbeheer
De verwerving van het archief
Het archief is uit het buitenland gerecupereerd.
2.19
Aanwijzingen voor de gebruiker
Openbaarheidsbeperkingen
Volledig openbaar.
Materiële beperkingen
Aanvraaginstructie
Openbare archiefstukken kunnen online worden aangevraagd en gereserveerd. U kunt dit ook via de terminals in de studiezaal van het Nationaal Archief doen. Om te kunnen reserveren dient u de volgende stappen te volgen:
U maakt een profiel aan op www.gahetna.nl, en logt vervolgens in
Via de archiefinventaris (alleen de beschrijvingen met rode nummers) selecteert u het gewenste archiefstuk door op de knop 'Reserveren' te klikken
In het volgende scherm geeft u aan op welke dag u het archiefstuk wilt inzien
Indien u zich bevindt in de studiezaal en een tafelnummer heeft ontvangen kunt u dit nummer vermelden. Als u geen tafelnummer heeft kunt u tafelnummer 777 laten staan
Vervolgens bevestigt u uw reservering door deze te versturen.
Verwant materiaal
Beschikbaarheid van kopieën
Beschrijving van de series en archiefbestanddelen
- Notulen van vergaderingen van de gewestelijke raad, met maandrapporten inzake het ledenbestand, ledenlijsten en mutatiestaten., 1935-1937; 1
- Ingekomen circulaires, houdende "orders van blijvenden aard" van het hoofdkwartier van de Algemene Leider in Utrecht., 1934-1937; 2
- Ingekomen circulaires van het hoofdkwartier en de daaronder ressorterende afdelingen, korpsen en fondsen., 1934-1937; 3-4
  - November 1934-november 1935, 3
  - December 1935-juli 1937, 4
- Correspondentie van graaf M. de Marchant et d'Ansembourg, gewestelijk commissaris. Met leden., 1935-1937; 5-8
  - Over ledenadministratie. 1937, 5
  - Over propaganda-aangelegenheden. 1937, 6
  - Over persoonlijke aangelegenheden van leden en diverse zaken. 1937, 7
  - Naar aanleiding van verzoeken om inlichtingen. 1935-1937, 8
- Stukken betreffende aangelegenheden, ter kennis gebracht voor de Hoge Raad van Discipline, alsmede circulaires inzake de instelling van een Gewestelijke Raad van Discipline en instructies aan de Hoge Raad., 1937; 9
- Dossier "Verhouding Kerk-Staat"., 1935-1936; 10
- Correspondentie met de afdeling Propaganda., 1936-1937; 11
- Afschriften van in dagbladen en partij-organen gepubliceerde artikelen, pamfletten en ander propaganda-materiaal., 1935-1937; 12
- Materiaal, te gebruiken voor een opleidingsweek van de burgemeesterscursus der N.S.B., 1941; 13